【裁判字號】    98,交聲,425
【裁判日期】    980521
【裁判案由】    聲明異議
【裁判全文】
臺灣彰化地方法院交通事件裁定         98年度交聲字第424號
                                     98年度交聲字第425號
原處分機關  交通部公路總局臺中區監理所彰化監理站
異  議  人
即受處分人  乙○○
            甲○○
上列受處分人因違反道路交通管理處罰條例案件，對於交通部公
路總局臺中區監理所彰化監理站民國98年3月25日所為之處分（
彰監四字第裁64─I00000000號、彰監四字第裁64─I00000000號
裁決書），聲明異議，本院裁定如下：
    主  文
異議駁回。
    理  由
一、按汽車駕駛人於停車時，有停車時間、位置、方式、車種不
    依規定之情形者，處新臺幣（下同）600元以上1,200元以下
    罰鍰，此觀道路交通管理處罰條例第59條第1 項第9 款定有
    明文。而道路交通管理處罰條例第3 條第8 款對於車輛之定
    義為：「指在道路上以原動機行駛之汽車（包括機器腳踏車
    ）或以人力、獸力行駛之車輛」，是所謂汽車應包括機車在
    內。
二、原處分機關處分內容略載：異議人即受處分人乙○○所有車
    號J7P-629 號重型機車及受處分人甲○○所有車號TCP-366
    號輕型機車分別於民國98年1 月1 日下午1 時19分及同日下
    午1 時25分，在彰化縣彰化市○○街2 號前，均有「停車位
    置不依規定」之違規行為，經警逕行舉發，爰依道路交通管
    理處罰條例第56條第1 項第9 款之規定予以裁罰，分別裁處
    罰鍰新臺幣（下同）600 元。
三、異議意旨略以：異議人為夫妻，於98年1 月1 日下午1 時15
    分至35分間，將車號J7P-629 號重型機車及車號TCP-366 號
    輕型機車，停放在彰化縣彰化市○○街2 號前，該處附近為
    商圈，當時兩側（雙邊）都停滿機車，異議人如何分別南、
    北？且進入商圈時之街道，其交通標誌更是斑駁不清，誘使
    機車騎士違規停放，為此不服而聲明異議等語。
四、經查：異議人乙○○、甲○○於本院訊問時，並不否認其2
    人確曾於民國98年1 月1 日下午13時19分及同日下午13時25
    分，將其等所有之前揭機車駐車於彰化市○○街2 號前，並
    有舉發違反道路交通事件通知單2 紙在卷可稽，是關於本件
    警員取締之時間、地點，尚無疑義。雖異議人2 人以前詞置
    辯，惟查證人即舉發員警江金城於本院訊問時，當庭提出現
    場照片6 張，並依照片所示具結證稱略以：「（異議人當時
    停車位置）在現場照片中花盆的地方。此處除了在路面的邊
    線上面有標示外，另外在直立的路燈上面也有牌示單月禁停
    北側，雙月禁停南側，所以不管他（異議人）是從哪方面進
    來都可以看到」等語（本院98年5 月8 日訊問筆錄參照）。
    觀諸警員所提出之現場照片，在取締地點路邊以黃色字體所
    標示「單月禁止停車」等文字尚稱清楚，且於入口處亦置有
    直立牌示公告「單月北側禁停機車；雙月南側禁停機車」等
    語明確，此外，觀諸警員於取締時所拍攝之現場照片2 張，
    則可見2 部機車停放處並非已停滿機車致無從辨識路面邊線
    ，證人江金城警員亦證稱：「當天是晴天，是中午的時候，
    而且並沒有很多車輛停滿」等語無訛，是以異議人辯稱當地
    標示不清，且因附近已停滿機車也無從辨識路邊標誌云云，
    均未可採納，本件違規事證明確，異議人違規停放機車之情
    節，均堪認定。從而原處分機關依前開道路交通管理處罰條
    例第59條條第1 項第9 款之規定，各裁處異議人罰鍰600 元
    ，尚無違誤。是以本件異議為無理由，應予駁回。
五、據上論斷，應依道路交通案件處理辦法第19條，裁定如主文
    。
中    華    民    國    98    年    5     月    21    日
                  交通法庭        法  官  黃玉齡
以上正本證明與原本無異。
如不服本裁定，應於裁定送達後5日內向本院提出抗告狀 (須附
繕本 )。
中    華    民    國    98    年    5     月    21    日
                                  書記官  黃鏽金


司法院資訊處製作；財團法人民間司法改革基金會備份。
